【裁判字號】    97,裁,1536
【裁判日期】    970227
【裁判案由】    違反海關緝私條例
【裁判全文】
最  高  行  政  法  院  裁  定
                                     97年度裁字第01536號
上  訴  人  遞速國際有限公司
代  表  人  甲○○
訴訟代理人  王炯棻  律師
            王錦堂  律師
            黃永隆  律師
被 上訴 人  財政部高雄關稅局
代  表  人  呂財益
上列當事人間違反海關緝私條例事件，上訴人對於中華民國96年
11月30日高雄高等行政法院96年度訴字第714號判決，提起上訴
，本院裁定如下：
    主  文
上訴駁回。
上訴審訴訟費用由上訴人負擔。
    理  由
一、按對於高等行政法院判決之上訴，非以其違背法令為理由，
    不得為之，行政訴訟法第242條定有明文。依同法第243條第
    1項規定，判決不適用法規或適用不當者，為違背法令；而
    判決有同條第2項所列各款情形之一者，為當然違背法令。
    是當事人對於高等行政法院判決上訴，如依行政訴訟法第24
    3條第1項規定，以高等行政法院判決有不適用法規或適用不
    當為理由時，其上訴狀或理由書應有具體之指摘，並揭示該
    法規之條項或其內容；若係成文法以外之法則，應揭示該法
    則之旨趣；倘為司法院解釋或本院之判例，則應揭示該判解
    之字號或其內容。如以行政訴訟法第243條第2項所列各款情
    形為理由時，其上訴狀或理由書，應揭示合於該條項各款之
    事實。上訴狀或理由書如未依此項方法表明者，即難認為已
    對高等行政法院判決之違背法令有具體之指摘，其上訴自難
    認為合法。
二、本件上訴人對於高雄高等行政法院判決提起上訴，係略以：
    依上訴人公司登記資料營業項目所載，可知上訴人主要係從
    事進出口業務，並非快遞業者，故原判決之認定與上訴人公
    司登記資料不符，自有判決理由不備之違背法令。又原判決
    在理由中並未說明由外觀看來如同工廠直接製作完成之布卷
    ，何以具有發現私藏物品之可能性，即率以應注意、能注意
    而疏未注意之過失，課以上訴人不利之認定，自有判決不備
    理由之違法。另海關緝私條例第37條之「虛報所運貨物之名
    稱、數、重量．．」，其虛報是指明知為不實而故意為申報
    ，若如原判決所認定故意過失均應一體適用，條文應規定為
    「所運貨物之名稱、數、重量有不實．．」，始符合文義解
    釋之意旨，原判決就上訴人有虛報運貨進口，虛報所運貨物
    名稱，涉及逃漏管制之認定，顯有適用海關緝私條例第37條
    規定不當之違背法令等語為由。惟核其所陳上述理由，無非
    係就原審取捨證據、認定事實之職權行使，指摘其為不當，
    並就原審已論斷者，泛言未論斷，復以其主觀歧異之見解，
    主張原判決適用法規違背法令，而未具體說明其有何合於不
    適用法規或適用法規不當之情形，並揭示該法規之條項或其
    內容，難認對該判決之如何違背法令已有具體之指摘。依首
    揭說明，應認其上訴為不合法。又本院為法律審，上訴人於
    上訴後提出之新事實，本院不予審酌，併此敘明。
三、據上論結，本件上訴為不合法，依行政訴訟法第249條第1項
    前段、第104條、民事訴訟法第95條、第78條，裁定如主文
    。
中    華    民    國    97    年    2     月    27    日
                    最高行政法院第四庭
                        審判長法官  鍾  耀  光
                              法官  林  樹  埔
                              法官  姜  仁  脩
                              法官  王  德  麟
                              法官  黃  清  光
以  上  正  本  證  明  與  原  本  無  異
中    華    民    國    97    年    2     月    27    日
                              書記官  阮  思  瑩


司法院資訊處製作；財團法人民間司法改革基金會備份。
